臺灣雲林地方法院刑事判決
                                      109年度訴字第822號
公  訴  人  臺灣雲林地方檢察署檢察官
被      告  姚宗憙




選任辯護人  康志遠律師(法扶律師)        
被      告  趙婉伊


選任辯護人  王耀賢律師(法扶律師)        
被      告  吳家旻



指定辯護人  本院公設辯護人許俊雄
上列被告因違反毒品危害防制條例等案件，經檢察官提起公訴（
109 年度偵字第4962、5018、5022號），本院判決如下：
　　主　　文
姚宗憙犯如附表編號1至4及編號6至7所示之罪，各處如附表編號
1至4及編號6至7主文欄所示之刑及沒收。應執行有期徒刑肆年陸
月。
趙婉伊犯如附表編號5至8所示之罪，各處如附表編號5至8主文欄
所示之刑及沒收。應執行有期徒刑肆年。
吳家旻共同販賣第二級毒品，處有期徒刑壹年拾月。緩刑伍年，
緩刑期間付保護管束，並應於本判決確定之日起參年內，向檢察
官指定之政府機關、政府機構、行政法人、社區或其他符合公益
目的之機構或團體，提供貳佰小時之義務勞務，及接受法治教育
課程參場次。
　　犯罪事實
一、姚宗憙、趙婉伊、吳家旻均明知甲基安非他命屬毒品危害防
    制條例第2條第2項第2款所規定之第二級毒品，依法不得販
    賣或持有，竟分別為下列犯行：
（一）姚宗憙基於販賣第二級毒品以牟利之各別犯意，於附表編
      號1至4所示之時間、地點，販賣甲基安非他命予吳振華、
      莊振華（交易情節均如附表編號1至4所示，即起訴書附表
      編號3至4、7至8：單獨販賣甲基安非他命）。
（二）趙婉伊基於販賣第二級毒品甲基安非他命以牟利之犯意，
      於附表編號5所示之時間、地點，販賣甲基安非他命予莊
      振華（交易情節如附表編號5所示，即起訴書附表編號5：
      單獨販賣甲基安非他命）。
（三）姚宗憙、趙婉伊共同基於販賣第二級毒品甲基安非他命以
      牟利之犯意聯絡，分別於附表編號6至7所示之時間、地點
      ，共同販賣甲基安非他命予吳振華（交易情節均如附表編
      號6至7所示，即起訴書附表編號1至2：共同販賣甲基安非
      他命）。
（四）趙婉伊基於販賣第二級毒品甲基安非他命以營利之犯意，吳家旻則基於幫助趙婉伊販賣第二級毒品以營利之犯意，趙婉伊委由吳家旻於附表編號8所示之時間、地點，從事交易毒品及收款，而共同販賣甲基安非他命予莊振華（交易情節如附表編號8所示，即起訴書附表編號6：共同販賣甲基安非他命）。
二、嗣經警對姚宗憙持用門號0000000000號（下稱甲門號）行動
    電話實施通訊監察，並於民國109年7月14日持搜索票執行搜
    索，扣得其所有、供聯絡販賣毒品事宜使用之SAMSUNG廠牌
    行動電話1支（內含甲門號SIM卡），而查悉上情。
三、案經彰化縣警察局彰化分局報告臺灣雲林地方檢察署（下稱
    雲林地檢署）檢察官偵查起訴。
    理    由
壹、證據能力：
　　檢察官、被告姚宗憙、趙婉伊、吳家旻及其等之辯護人對本
    判決下述所引用被告以外之人於審判外之陳述，經本院審理
    時逐項提示，均表示同意作為本案證據使用（見本院卷一第
    122至123頁，同卷二第70至71頁），本院審酌各該證據資料
    作成時之情況，尚無違法不當及證明力明顯過低之瑕疵，而
    認以之作為證據應屬適當，依刑事訴訟法第159條之5第1項
    規定，均有證據能力。至本判決所引用之非供述證據，查無
    非法或不當取證之情事，復為證明本件犯罪事實所必要之重
    要關係事項，均有證據能力。
貳、認定犯罪事實所憑之證據及理由：
一、上開犯罪事實，業經姚宗憙、趙婉伊、吳家旻於警詢、偵查
    及本院審理時均坦承不諱（姚宗憙：偵5022卷第16至26、63
    至65頁；本院卷二第69頁；趙婉伊：偵5022卷第77至90、10
    3至106頁；本院卷二第69頁；吳家旻：警9864卷第12頁；偵
    5018卷第16頁；本院卷二第69頁），並有以下補強證據，足
    認姚宗憙、趙婉伊、吳家旻前開任意性自白，核與事實相符
    ，堪以採信。
（一）證人即購毒者吳振華（見警9437卷第71至99頁；偵5022卷
      第185至192頁）、莊振華（見偵5022卷第109至123、127
      至131頁）於警詢及偵查時證述。
（二）本案通訊監察譯文2份（見警9437卷第144至159頁）、本
      院109年度聲監字第100、239號通訊監察書（見警9437卷
      第140至143頁）、本院109年4月7日雲院惠刑肅決109聲監
      可字第000020號函、本院109年5月25日雲院惠刑肅決109
      聲監可字第000046號函、本院109年7月22日惠刑肅決109
      字聲監可第000073號函(見警9437卷第163頁；本院卷一第
      341至345頁)、搜索、扣押筆錄、扣押物品目錄表（見偵5
      022卷第51至57頁）各1份、扣案之SAMSUNG廠牌行動電話1
      支（內含甲門號SIM卡）在卷可證。
二、販賣毒品係嚴重違法行為，非可公然為之，亦無公定之價格
    ，不論任何包裝，均可任意分裝增減分量，而每次買賣之價
    量，亦可能隨時依雙方間之關係深淺、資力、需求量及對行
    情之認知、來源是否充裕、查緝是否嚴緊，購買者被查獲時
    供述購買對象之可能性風險之評估等，因而異其標準，並機
    動調整，非可一概而論，販賣毒品者從「價差」、「量差」
    或「調整純度」謀取利潤方式雖有差異，然其圖利之目的則
    屬相同，且政府取締販賣毒品嚴格，取得不易，對於販賣者
    之處罰亦重，苟無利可圖，應無甘冒被查緝法辦重刑之危險
    ，而平白為無償轉讓毒品之可能，其意圖營利之非法販賣行
    為至為昭然。查姚宗憙、趙婉伊均為智識正常之成年人，對
    於上情當知之甚詳，且其等與購毒者吳振華、莊振華交情普
    通，倘無從中賺取買賣價差牟利之意圖，豈會甘冒重典之危
    而涉險交易，且姚宗憙於本院審理時自承：其賺取施用的量
    ，也有賺到錢，總共賺新臺幣（下同）1,000至2,000元（見
    本院卷一第119頁）；趙婉伊亦於本院審理時自承：其賺取
    施用的量，賺幾百元等語(見本院卷一第120頁)，足認本件
    姚宗憙、趙婉伊單獨或共同販賣第二級毒品等犯行，無非係
    欲藉以從中賺取量差或價差，主觀上具有營利之意圖，當無
    疑義。
三、就販賣毒品而言，舉凡看貨、議價、洽定交易時地、收款、
    交貨等作為，皆屬販賣毒品構成要件事實之部分行為。如行
    為人主觀上明知他人從事販賣毒品之行為，客觀上為他人看
    貨、議價、送貨、收款等屬於販賣毒品罪構成要件事實之部
    分行為，即係分擔實行犯罪行為，無論是否基於幫助販賣之
    意思，自應負共同販賣毒品之罪責（最高法院107年度台上
    字第4023號判決意旨參照）。就附表編號8所示犯行，吳家
    旻堅稱本次交易之價金2,000元已交付趙婉伊，未從中牟取
    利益等語（見彰警9864卷第12頁；偵5018卷第16頁正反面；
    本院卷一第119頁），核與趙婉伊於警詢時供稱：我並無提
    供吳家旻任何利益或報酬等語（見偵5022卷第86頁）相符，
    依現有卷內證據，亦無法證明吳家旻有從本件毒品交易中獲
    取價差，或將毒品稀釋、減量，賺取量差之可能，尚難認吳
    家旻確有營利意圖。惟吳家旻既明知趙婉伊乃販賣甲基安非
    他命以營利，並坦認以幫助趙婉伊販賣甲基安非他命以營利
    之意思，於趙婉伊與購毒者莊振華聯絡後，前往交付毒品甲
    基安非他命，同時收取毒品價金，對於販賣毒品之構成要件
    既有參與，依上開說明，吳家旻就附表編號8所示趙婉伊之
    販賣第二級毒品行為，仍應擔負共同正犯責任。
四、綜上所述，有如上補強證據與姚宗憙、趙婉伊、吳家旻任意
    性之自白相互印證，足認其等自白均屬實。是本案事證明確
    ，姚宗憙、趙婉伊、吳家旻前開犯行均堪以認定，均應依法
    論科。
參、論罪科刑：
一、新舊法比較：
　　按行為後法律有變更者，適用行為時之法律，但行為後之法
    律有利於行為人者，適用最有利之法律，刑法第2條第1項定
    有明文。查姚宗憙、趙婉伊、吳家旻行為後，毒品危害防制
    條例第4條第2項等規定，於109年1月15日修正公布，同年7
    月15日生效施行，修正前毒品危害防制條例第4條第2項規定
    ：「製造、運輸、販賣第二級毒品者，處無期徒刑或7年以
    上有期徒刑，得併科新臺幣1千萬元以下罰金。」，修正後
    規定：「製造、運輸、販賣第二級毒品者，處無期徒刑或10
    年以上有期徒刑，得併科新臺幣1千5百萬元以下罰金。」；
    又修正前毒品危害防制條例第17條第2項規定：「犯第4條至
    第8條之罪於偵查及審判中均自白者，減輕其刑」，修正後
    則規定：「犯第4條至第8條之罪於偵查及歷次審判中均自白
    者，減輕其刑。」，經比較新舊法結果，修正後毒品危害防
    制條例第4條第2項規定已將罰金刑上限提高，而修正後同條
    例第17條第2項增加被告須於「歷次」審判中均自白，始得
    依該條項減輕之要件，是綜合比較之結果，修正後之規定並
    未更有利於姚宗憙、趙婉伊、吳家旻，依刑法第2條第1項前
    段規定，本案自應適用修正前之毒品危害防制條例第4條第2
    項、第17條第2項規定論處。
二、核姚宗憙就附表編號1至4、6至7所為，趙婉伊就附表編號5
    至8所為，吳家旻就附表編號8所為，均係犯修正前毒品危害
    防制條例第4條第2項之販賣第二級毒品罪。姚宗憙、趙婉伊
    、吳家旻於販賣前各次持有甲基安非他命之低度行為，各應
    為其後販賣之高度行為所吸收，均不另論罪。
三、姚宗憙、趙婉伊就附表編號6至7所示販賣第二級毒品之犯行
    ，具犯意聯絡及行為分擔；趙婉伊、吳家旻就附表編號8所
    示販賣第二級毒品之犯行，亦具犯意聯絡及行為分擔，均為
    共同正犯。
四、姚宗憙就附表編號1至4、6至7所犯6罪間，趙婉伊就附表編
    號5至8所犯4罪間，均犯意各別、行為互殊，均應予分論併
    罰。
五、刑之加重減輕： 
（一）趙婉伊累犯加重其刑：
　　　趙婉伊前因違反毒品危害防制條例等案件，經本院以101
      年度訴字第872號判決判處應執行有期徒刑2年6月，並於1
      04年12月25日縮短刑期假釋出監，並於105年8月30日保護
      管束期滿，假釋未經撤銷，其未執行之刑，以已執行論，
      有臺灣高等法院被告前案紀錄表可按，其於受有期徒刑之
      執行完畢後，5年內故意再犯本案有期徒刑以上之各罪，
      均為累犯。本院審酌趙婉伊前已因販賣第二級毒品、轉讓
      禁藥等罪，入監執行完畢後，竟於經監禁矯治後，再犯同
      為販賣第二級毒品罪，顯見前案執行結果不足使趙婉伊警
      惕收斂，且依其犯罪情節，並無司法院釋字第775號解釋
      所指依法加重最低本刑，致生不符罪刑相當原則之情形，
      爰就趙婉伊所犯如附表編號5至8所示之各罪，除法定本刑
      為無期徒刑部分不得加重外，均依刑法第47條第1項累犯
      規定加重其刑。
（二）姚宗憙、趙婉伊、吳家旻就前開販賣第二級毒品等犯行，
      於偵查及審理中均自白犯罪，姚宗憙就附表編號1至4、6
      至7所示犯行、吳家旻就附表編號8所示犯行，均應依修正
      前毒品危害防制條例第17條第2項規定，減輕其刑；趙婉
      伊所犯附表編號5至8所示犯行，應依前條規定減輕其刑，
      並依法先加後減之。
（三）毒品危害防制第17條第1項規定適用： 
　　⒈犯毒品危害防制條例第4條至第8條、第10條或第11條之罪
      ，供出毒品來源，因而查獲其他正犯或共犯者，減輕或免
      除其刑，同條例第17條第1項定有明文。又所稱「供出毒
      品來源，因而查獲其他正犯或共犯者」，係指犯罪行為人
      供出毒品來源之對向性正犯，或與其具有共同正犯、共犯
      （教唆犯、幫助犯）關係之毒品由來之人的相關資料，使
      調查或偵查犯罪之公務員得據以對之發動調查或偵查程序
      ，並因此而確實查獲其人、其犯行者（最高法院110年度
      台上字第1887號）。
　　⒉姚宗憙、趙婉伊固於警詢及偵查時供稱其本案涉犯毒品危
      害防制條例案件之毒品來源為陳○忠、綽號「阿誌」、「
      喬喬兒」，並有指認犯罪嫌疑人紀錄表1份在卷可憑（見
      偵5022卷第29、31、32、65至67、91、105頁），惟雲林
      地檢署函覆本院：未因姚宗憙、趙婉伊供述查獲上開之人
      販賣毒品犯行乙情，有雲林地檢署109年12月29日雲檢原
      仁109偵4962字第1099035488號函1紙(見本院卷一第253頁
      )，依前開說明，就姚宗憙、趙婉伊分別涉犯附表編號1至
      7所示犯行，均無適用毒品危害防制條例第17條第1項規定
      減輕或免除其刑之餘地。
　　⒊趙婉伊於警詢中供出附表編號8毒品來源之相關共犯吳家旻
      ，並有指認犯罪嫌疑人紀錄1份在卷可憑（見偵5022卷第9
      1、93至94頁），復經雲林地檢署檢察官分案偵辦，繼之
      以販賣第二級毒品共犯提起公訴，有彰化縣警察局彰化分
      局109年12月25日彰警分偵字第1090055772號函暨員警職
      務報告、雲林地檢署109年11月11日雲檢原仁109偵字第49
      62號字第1099030500號函、雲林地檢署檢察官109年度偵
      字第4962、5018、5022號起訴書各1份附卷可稽(見本院卷
      一第33、37至42、143至251頁)，是就趙婉伊所犯附表編
      號8所示犯行，依毒品危害防制條例第17條第1項規定，減
      輕其刑，並就趙婉伊所犯附表編號8所示販賣第二級毒品
      罪部分，應依該條項規定減輕其刑，並依法先加後遞減之
      。
（四）關於是否適用刑法第59條酌減其刑之說明：
　　⒈姚宗憙、趙婉伊之辯護人均請求本院再依刑法第59條酌量
      減輕其刑。然按：
　　⑴刑法第59條規定之酌量減輕其刑，必須犯罪另有特殊之原
      因與環境，在客觀上足以引起一般同情，認為即使予以宣
      告法定最低度刑，猶嫌過重者，始有其適用。此所謂法定
      最低度刑，固包括法定最低本刑；惟遇有其他法定減輕之
      事由者，則應係指適用其他法定減輕事由減輕其刑後之最
      低度刑而言。倘被告別有法定減輕事由者，應先適用法定
      減輕事由減輕其刑後，猶認其犯罪之情狀顯可憫恕，即使
      科以該減輕後之最低度刑仍嫌過重者，始得適用刑法第59
      條規定酌量減輕其刑（最高法院100年度台上字第744號判
      決意旨參照）。
　　⑵查姚宗憙、趙婉伊所為本案販賣第二級毒品等犯行，已適
      用修正前毒品危害防制條例第17條第2項規定減輕其刑，
      業如前述，而經減輕後最低刑度得減至有期徒刑3年6月（
      趙婉伊因累犯加重其刑，最低刑度得減至有期徒刑3年7月
      ），衡以其所犯之販賣第二級毒品罪，其法定刑為無期徒
      刑或7年以上有期徒刑，且販賣毒品犯行，對於毒品施用
      來源之提供大有助益，危害國民健康至鉅，對社會造成之
      影響非輕，且姚宗憙單獨販賣毒品共4次，又與趙婉伊共
      同販賣毒品共2次，趙婉伊單獨販賣1次，並與吳家旻共同
      販賣毒品1次，實難認屬情節輕微。況姚宗憙、趙婉伊前
      於101年間均已涉犯販賣毒品重罪，趙婉伊甫經執行完畢
      未久，姚宗憙於假釋期間再犯本案，均未記取前次偵審執
      行經驗、尋求新生，僅因經濟困窘，猶以販毒方式牟利維
      生，難認有何特殊之原因與環境足以引起一般同情，而難
      認其等犯罪之情狀顯可憫恕，並參酌姚宗憙、趙婉伊若逕
      科以各罪最輕刑度，亦無情輕法重之情形，是姚宗憙、趙
      婉伊本案涉犯販賣第二級毒品等犯行，核均無刑法第59條
      酌減其刑之適用。
　　⒉吳家旻適用刑法第59條減輕其刑：
　　　吳家旻上揭所為，無視國家對於杜絕毒品危害之禁令，其
      行為固屬不當，應予非難。惟衡諸吳家旻本案共同販賣甲
      基安非他命之目的，乃案發當日，吳家旻剛好於趙婉伊住
      處作客，適有莊振華聯繫趙婉伊洽購第二級毒品，趙婉伊
      與莊振華已就交付甲基安非他命之數量、價金、交易地點
      達成合意，惟趙婉伊之子患有支氣管炎、發燒，婆婆尚須
      其近身照顧，而無法自行前往約定地點交易毒品，趙婉伊
      臨時央請吳家旻交付毒品，吳家旻便基於幫助趙婉伊販賣
      第二級毒品之犯意，前往趙婉伊與莊振華約定之地點交易
      毒品，收取價金2,000元，事後亦將價金全數交付趙婉伊
      ，並無從中獲利，參與次數僅1次，交付毒品數量非鉅，
      則吳家旻犯罪情節相較於單純為散播毒害於眾而販賣毒品
      之毒梟自屬輕微，而修正前毒品危害防制條例第4條第2項
      之販賣第二級毒品罪，其法定刑為無期徒刑或7年以上有
      期徒刑，得併科1,000萬元以下罰金之重刑，雖依修正前
      毒品危害防制條例第17條第2項規定減輕其刑後，最輕刑
      度仍為3年6月以上有期徒刑，不無情輕法重之情，認縱科
      以依前開減輕其刑後之最低刑度仍嫌過重，乃依刑法第59
      條規定，就吳家旻刑度部分再予酌減，並依刑法第70條規
      定遞減其刑。
六、爰審酌姚宗憙、趙婉伊前已有販賣毒品、施用毒品等犯行，
    有臺灣高等法院被告前案紀錄表可考，吳家旻並未因犯罪經
    法院判刑，其等均明知毒品對於身體健康之戕害、極易成癮
    、難戒除，3人均漠視國家法令禁制，姚宗憙、趙婉伊更以
    販毒方式牟利維生，透過手機聯繫毒品交易事宜後，而與購
    毒者相約於附表各編號所示地點交毒收款，已足對購毒者形
    成生理成癮性、濫用性及心理依賴性，並斟酌姚宗憙、趙婉
    伊、吳家旻犯後均坦承犯行，犯後態度良好，而其等販賣甲
    基安非他命之價金、數量非鉅，販賣對象均具施用毒品之習
    性，姚宗憙、趙婉伊自身亦因施用毒品遭判刑確定，為毒癮
    之病患型毒販，而吳家旻之犯罪動機業已前述，兼衡姚宗憙
    、趙婉伊均自陳國中畢業之教育程度，共同與1名子女、祖
    母同住，姚宗憙從事搭鷹架工作，趙婉伊在家照顧小孩；吳
    家旻自陳國中畢業之智識程度，從事油漆工作，現與姪子、
    祖母同住等一切情狀，就姚宗憙、趙婉伊之犯行分別量處如
    附表各編號所示主文欄所示之刑；就吳家旻所示犯行量處如
    主文第3項所示之刑。
七、審酌姚宗憙單獨或共同販賣第二級毒品之次數共6次，趙婉
    伊單獨或共同販賣第二級毒品之次數共4次，每次對象均各
    為1人，及犯罪時間均介於109年3月至同年5月間，犯行時間
    均屬密接，並為施用毒品友儕互通買賣行為，各罪均非屬偶
    發性犯罪，故分別斟酌姚宗憙、趙婉伊所犯上開各罪責任非
    難重複程度，依比例原則、平等原則、罪刑相當原則等情狀
    綜合判斷，分別定其應執行刑如主文第1、2項所示。
八、吳家旻宣告附條件緩刑之說明：
（一）吳家旻未曾因故意犯罪受有期徒刑以上刑之宣告，有臺灣
      高等法院被告前案紀錄表1紙為憑，又其於本案行為時為2
      6歲之人，年紀尚輕，僅國中畢業之教育程度，犯後亦願
      意坦承犯行，犯後態度良好，其因思慮欠周、一時失慮而
      犯下本案，且涉案情節非高，歷經本次偵查、審理之司法
      程序，相信吳家旻已獲取教訓，因此，本院認為前開所宣
      告之刑以暫不執行為適當，爰依刑法第74條第1項第1款規
      定，併予宣告緩刑5年。
（二）又為使其深切反省，本院認亦應課予一定條件之緩刑負擔
      ，令其能從中深切記取教訓，並督促時時警惕，爰併同法
      第74條第2項第5款、第8款規定，命吳家旻於本案判決確
      定之日起3年內，參加法治教育3場次，並向指定之政府機
      關、政府機構、行政法人、社區或其他符合公益目的之機
      構或團體，提供200小時之義務勞務，同時依同法第93條
      第1項第2款規定，宣告在緩刑期間付保護管束，促使吳家
      旻於緩刑期間內能隨時警惕以約束自身行為。倘吳家旻未
      遵循本院所諭知上揭緩刑期間之負擔，情節重大者，檢察
      官得依刑法第75條之1第1項第4款規定，聲請撤銷本件緩
      刑之宣告，期能使吳家旻能藉由履行上開義務及保護管束
      之過程中深切反省。
肆、沒收：
一、按犯毒品危害防制條例第4條之罪者，其供犯罪所用之物，
    不問屬於犯罪行為人與否，均沒收之；犯罪所得，屬於犯罪
    行為人者，沒收之，並於全部或一部不能沒收或不宜執行沒
    收時，追徵其價額，毒品危害防制條例第19條第1項、刑法
    第38條之1第1項前段、第3項分別定有明文。次按共同正犯
    間關於犯罪所得、犯罪工具物應如何沒收，仍須本於罪責原
    則，並非一律須負連帶責任；況且應沒收物已扣案者，本無
    重複沒收之疑慮，更無對各共同正犯諭知連帶沒收或重複諭
    知之必要，否則即科以超過其罪責之不利責任。因之，共同
    正犯間之犯罪所得應就各人實際分受所得部分而為沒收及追
    徵；而犯罪工具物須屬被告所有，或被告有事實上之處分權
    者，始得在該被告罪刑項下併予諭知沒收。至於非所有權人
    ，又無共同處分權之共同正犯，自無庸在其罪刑項下諭知沒
    收或連帶沒收及追徵，此理即便遇有「不問屬於犯罪行為人
    與否，均沒收之」之特別規定亦然（最高法院108年度台上
    字第1001號判決及臺灣高等法院暨所屬法院108年法律座談
    會刑事類提案第1號研討結果可資參照）。
二、扣案SAMSUNG廠牌行動電話1支(含甲門號SIM卡1張)，雖係姚
    宗憙所有，但趙婉伊亦有事實上處分權，且為姚宗憙、趙婉
    伊共同為附表編號6至7所示販賣第二級毒品犯行之聯繫交易
    毒品事宜所用、姚宗憙、趙婉伊分別為附表編號1至5所示單
    獨販賣第二級毒品犯行聯繫所用之物，及趙婉伊為附表編號
    8所示共同販賣第二級毒品犯行聯繫所用之物，業據姚宗憙
    、趙婉伊供承在卷（見本院卷二第85頁），且有卷內通訊監
    察書及通訊監察譯文可佐，依上開說明，均應依毒品危害防
    制條例第19條第1項，於姚宗憙、趙婉伊各該犯行項下宣告
    沒收。
三、姚宗憙就附表編號1至4所示各次販賣第二級毒品所得價金；
    趙婉伊就附表編號5所示販賣第二級毒品所得價金，已均向
    購毒者收取，屬未扣案之犯罪所得，爰依刑法第38條之1第1
    項前段規定，於姚宗憙、趙婉伊各罪項下宣告沒收，並依同
    條第3項規定，於全部或一部不能沒收或不宜執行沒收時，
    追徵其價額。另就姚宗憙、趙婉伊共犯附表編號6至7之販賣
    第二級毒品犯行之所得價金，均係由姚宗憙收取，且其並未
    再交予趙婉伊；又就趙婉伊、吳家旻共犯附表編號8之販賣
    第二級毒品犯行之所得價金，係由吳家旻轉交趙婉伊，此據
    姚宗憙、趙婉伊自承在卷（見偵5022卷第64、86頁；本院卷
    一第120頁），而該等犯罪所得雖未經扣案，依前揭說明，
    應於姚宗憙、趙婉伊各次販賣毒品罪項下諭知沒收，並於全
    部或一部不能沒收或不宜執行沒收時，追徵其價額。至吳家
    旻未於本案共同與趙婉伊販賣第二級毒品犯行中獲得販毒價
    款，亦無分得利得即無實際犯罪所得，自無庸對其宣告沒收
    犯罪所得。
四、姚宗憙遭扣押吸食器1組，因無證據證明與其所為之本案犯
    行有關，爰不於本案宣告沒收。
據上論斷，應依刑事訴訟法第299條第1項，毒品危害防制條例第
4條第2項（修正前）、第17條第1項、第2項（修正前）、第19條
第1項，刑法第2條第1項前段、第11條、第28條、第47條第1項、
第59條、第51條第5款、第74條第1項第1款、第2項第5款、第8款
、第93條第1項、第38條之1第1項前段、第3項，判決如主文。
本案經檢察官朱啟仁提起公訴，檢察官魏偕峯到庭執行職務。
中　　華　　民　　國　　110 　年　　3 　　月　　18　　日
                  刑事第四庭  審判長法  官  許佩如
　
                                    法  官  黃玥婷
　
                                    法  官  廖奕淳
以上正本證明與原本無異。
如不服本判決應於收受判決後 20 日內向本院提出上訴書狀，並
應敘述具體理由；其未敘述上訴理由者，應於上訴期間屆滿後
20 日內向本院補提理由書（均須按他造當事人之人數附繕本）
。「切勿逕送上級法院」。
                                    書記官  陳玫燕　　　
中　　華　　民　　國　　110 　年　　3 　　月　　19　　日
附表：
編號 購毒者 交易時間 毒品交易情節 主文（宣告刑及沒收）   交易地點   1 ︵ 即 起 訴 書 附 表 編 號 3  ︶ 吳振華 109年3月19日15時40分許    姚宗憙於109年3月19日14時20分至15時11分間，以持用之甲門號行動電話接獲吳振華欲購買甲基安非他命之電話，同意販賣並約定見面後，於左列時間、地點，姚宗熹將甲基安非他命1小包（重量不詳）以新臺幣（下同）1,000元價格販售交予吳振華，並取得1,000元價金。 姚宗熹販賣第二級毒品，處有期徒刑參年捌月。扣案之行動電話壹支（含門號○○○○○○○○○○SIM卡壹枚）沒收；未扣案之犯罪所得新臺幣壹仟元沒收，於全部或一部不能沒收或不宜執行沒收時，追徵其價額。   雲林縣四湖鄉三條崙某道路   2  ︵ 即 起 訴 書 附 表 編 號 4  ︶ 吳振華 109年3月27日15時40分許 姚宗憙於109年3月27日8時32分至15時12分間，以持用之甲門號行動電話接獲吳振華欲購買甲基安非他命之電話，同意販賣並約定見面後，於左列時間、地點，姚宗熹將甲基安非他命1小包（重量不詳）以1,000元價格販售交予吳振華，並取得1,000元價金。 姚宗熹販賣第二級毒品，處有期徒刑參年捌月。扣案之行動電話壹支（含門號○○○○○○○○○○SIM卡壹枚）沒收；未扣案之犯罪所得新臺幣壹仟元沒收，於全部或一部不能沒收或不宜執行沒收時，追徵其價額。   雲林縣○○鄉○○村○○路000號姚宗熹、趙婉伊之住處（下稱姚宗熹、趙婉伊之住處）   3  ︵ 即 起 訴 書 附 表 編 號 7  ︶ 莊振華 109年5月11日23時10分許 姚宗憙於109年5月11日21時48分至23時6分間，以持用之甲門號行動電話接獲莊振華欲購買甲基安非他命之電話，同意販賣並約定見面後，於左列時間、地點，姚宗熹將甲基安非他命1小包（重量不詳）以3,000元價格販售交予莊振華，並取得3,000元價金。 姚宗熹販賣第二級毒品，處有期徒刑參年玖月。扣案之行動電話壹支（含門號○○○○○○○○○○SIM卡壹枚）沒收；未扣案之犯罪所得新臺幣參仟元沒收，於全部或一部不能沒收或不宜執行沒收時，追徵其價額。   雲林縣麥寮鄉某處之全聯超市   4  ︵ 即 起 訴 書 附 表 編 號 8  ︶ 莊振華 109年5月21日19時45分許 姚宗憙於109年5月21日18時45分至19時43分間，以持用之甲門號行動電話接獲莊振華欲購買甲基安非他命之電話，同意販賣並約定見面後，於左列時間、地點，姚宗熹將甲基安非他命1小包（重量不詳）以3,000元價格販售交予莊振華，並取得3,000元價金。 姚宗熹販賣第二級毒品，處有期徒刑參年玖月。扣案之行動電話壹支（含門號○○○○○○○○○○SIM卡壹枚）沒收；未扣案之犯罪所得新臺幣參仟元沒收，於全部或一部不能沒收或不宜執行沒收時，追徵其價額。   雲林縣崙背鄉大有路某處檳榔攤旁   5  ︵ 即 起 訴 書 附 表 編 號 5  ︶ 莊振華 109年5月8日11時50分許 趙婉伊於109年5月8日11時6分至11時45分間，以持用之甲門號行動電話接獲莊振華欲購買甲基安非他命之電話，同意販賣並約定見面後，於左列時間、地點，趙婉伊將甲基安非他命1小包（重量不詳）以1,000元價格販售交予莊振華，並取得1,000元價金。   趙婉伊販賣第二級毒品，累犯，處有期徒刑參年捌月。扣案之行動電話壹支（含門號○○○○○○○○○○SIM卡壹枚）沒收；未扣案之犯罪所得新臺幣壹仟元沒收，於全部或一部不能沒收或不宜執行沒收時，追徵其價額。   雲林縣○○鄉○○路000號臺西郵局   6  ︵ 即 起 訴 書 附 表 編 號 1  ︶ 吳振華 109年3月10日22時10分許 姚宗憙於109年3月10日21時40分許，以持用之甲門號行動電話接獲吳振華欲購買甲基安非他命之電話，同意販賣並約定見面後，於左列時間、地點，吳振華先將價金2,000元交付姚宗憙，趙婉伊再將甲基安非他命1小包（重量不詳）交予吳振華，2人以此方式共同販賣甲基安非他命。 姚宗熹共同販賣第二級毒品，處有期徒刑參年捌月。扣案之行動電話壹支（含門號○○○○○○○○○○SIM卡壹枚）沒收；未扣案之犯罪所得新臺幣貳仟元沒收，於全部或一部不能沒收或不宜執行沒收時，追徵其價額。 趙婉伊共同販賣第二級毒品，累犯，處有期徒刑參年捌月。扣案之行動電話壹支（含門號○○○○○○○○○○SIM卡壹枚）沒收。   姚宗熹、趙婉伊之住處   7  ︵ 即 起 訴 書 附 表 編 號 2  ︶ 吳振華 109年3月14日18時0分許 姚宗憙於109年3月14日14時37分至17時21分間，以持用之甲門號行動電話接獲吳振華欲購買甲基安非他命之電話，同意販賣並約定見面後，於左列時間、地點，吳振華先將價金1,000元交付姚宗憙，趙婉伊再將甲基安非他命1小包（重量不詳）交予吳振華，2人以此方式共同販賣甲基安非他命。  姚宗熹共同販賣第二級毒品，處有期徒刑參年捌月。扣案之行動電話壹支（含門號○○○○○○○○○○SIM卡壹枚）沒收；未扣案之犯罪所得新臺幣壹仟元沒收，於全部或一部不能沒收或不宜執行沒收時，追徵其價額。 趙婉伊共同販賣第二級毒品，累犯，處有期徒刑參年捌月。扣案之行動電話壹支（含門號○○○○○○○○○○SIM卡壹枚）沒收。   姚宗熹、趙婉伊之住處   8  ︵ 即 起 訴 書 附 表 編 號 6  ︶ 莊振華 109年5月8日16時46分許 趙婉伊於109年5月8日15時43分至16時41分間，以持用之甲門號行動電話接獲莊振華欲購買甲基安非他命之電話，雙方談妥毒品交易數量、金額，並約定見面後，趙婉伊因其子發燒，並患有支氣管炎，無法自行前往交易，遂囑託吳家旻於左列時間、地點，由吳家旻將甲基安非他命1小包（重量不詳）交予莊振華，並取得2,000元價金，吳家旻再將所收取價金2,000元轉交趙婉伊，2人以此方式共同販賣甲基安非他命。 趙婉伊共同販賣第二級毒品，累犯，處有期徒刑壹年陸月。扣案之行動電話壹支（含門號○○○○○○○○○○SIM卡壹枚）沒收；未扣案之犯罪所得新臺幣貳仟元沒收，於全部或一部不能沒收或不宜執行沒收時，追徵其價額。    雲林縣○○鄉○○路000號臺西郵局   

附錄本案論罪科刑法條：
修正前毒品危害防制條例第4條
製造、運輸、販賣第一級毒品者，處死刑或無期徒刑；處無期徒
刑者，得併科新臺幣2千萬元以下罰金。
製造、運輸、販賣第二級毒品者，處無期徒刑或7年以上有期徒
刑，得併科新臺幣1千萬元以下罰金。
製造、運輸、販賣第三級毒品者，處7年以上有期徒刑，得併科
新臺幣7百萬元以下罰金。
製造、運輸、販賣第四級毒品者，處5年以上12年以下有期徒刑
，得併科新臺幣3百萬元以下罰金。
製造、運輸、販賣專供製造或施用毒品之器具者，處1年以上7年
以下有期徒刑，得併科新臺幣1百萬元以下罰金。
前五項之未遂犯罰之。